

LARRY MARTÍNEZ

Productor Multimedia



Carrera 8f este # 36g - 69 sur, Bogotá, Colombia



+57 301 459 5097



Juanm6263@gmail.com

ACERCA DE MÍ

Tecnólogo en Producción Multimedia, con 5 años de experiencia en creación de contenido gráfico y audiovisual para campañas publicitarias y mercadeo. Persona creativa, dinámica, propositiva, responsable y con facilidad para las relaciones personales. Puedo desarrollar cualquier labor o función asignada con la mayor eficiencia. Me desenvuelvo bien tanto en equipos como individualmente.

HABILIDADES

Illustrator	
Dhatashau	
Photoshop	
Indesign	
After Effects	
Premiere Pro	
Dimension	
HTML	
CSS3	
SASS	

INTERESES

Cine	
Ciclomontañismo	
Viajar	
Programar	

EDUCACIÓN

SENA

/ 2018 - 2020

TECNÓLOGO EN PRODUCCIÓN MULTIMEDIA

Desarrollar habilidades, destrezas y conocimientos en diseño gráfico, producción de proyectos en diferentes plataformas, que involucran audio, vídeo, animación, texto y desarrollo web.

SENA

/ 2017 - 2018

DISEÑO E INTEGRACIÓN DE MULTIMEDIA

Desarrollar habilidades, destrezas y conocimientos en diseño gráfico, producción de proyectos en diferentes plataformas, que involucran audio, vídeo, animación, texto y desarrollo web.

EXPERIENCIAS

BAYER S.A

/ 2019 a 2020

DISEÑADOR GRÁFICO

Diseñar y adaptar los Key Visual de las diferentes marcas de la empresa a las distintas piezas de publicidad según el requerimiento, asi mismo la creación de piezas gráficas para la comunicación interna de la empresa y diferentes actividades en los puntos de venta.

AUROS COPIAS

/ 2017 a 2018

DISEÑADOR GRÁFICO / PRE PRENSA

Diseñar piezas gráficas y audiovisuales para las campañas de mercadeo, clientes de los diferentes puntos de ventas y comunicaciones internas de la empresa.

CONTINENTE S.A.S

/ 2016 a 2017

MERCADERISTA / ASESOR COMERCIAL

Las funciones que realice durante el tiempo en el cargo consistían en visitar los diferentes puntos de ventas, surtir, asesorar, exhibir los productos, gestionar las devoluciones, garantías, inventarios y sugeridos de los productos existentes en cada una delas tiendas visitadas.